【裁判字號】    95,司,9
【裁判日期】    950315
【裁判案由】    指定清算人
【裁判全文】
臺灣臺北地方法院民事裁定                 95年度司字第9號
聲  請  人  龔作相
相  對  人  景美紡織製衣股份有限公司
上列聲請人聲請指定相對人景美紡織製衣股份有限公司清算人事
件，本院裁定如下：
    主      文
選派甲○○為景美紡織製衣股份有限公司之清算人。
聲請程序費用由景美紡織製衣股份有限公司負擔。
    理      由
一、按股份有限公司之清算，以董事為清算人；但公司法或章程
    另有規定或經股東會決議，另選清算人者，不在此限。不能
    依前項規定定清算人時，法院得因利害關係人聲請，選派清
    算人，公司法第322條定有明文。
二、本件聲請人聲請意旨略以：相對人景美紡織製衣股份有限公
    司（下稱景美公司）自民國75年 3月28日即經台北市商業管
    理處廢止登記在案，迄未清算公司資產，因公司之董事李景
    潞、彭敦仁、羅繼生等相繼亡故，聲請人則因經商長年在國
    外，無法擔任景美公司之清算人，爰依公司法第322條規定
    ，聲請指定甲○○即景美公司監察人龔聖波之子為景美公司
    之清算人等語。
三、查本件景美公司業經主管機關台北市政府建設局於75年 3月
    28日公告撤銷公司登記在案，此有相對人公司變更登記事項
    卡附卷可參（見本院卷第26至27頁），景美公司即應進行清
    算程序，依法辦理清算，而依景美公司章程記載，並無就清
    算人另為規定，亦有該公司章程在卷可佐（見本院卷第9至
    12頁），是本件景美公司原應以全體董事為清算人。惟查景
    美公司計有董事長李景潞、常務董事彭敦仁、董事羅繼生、
    陸根泉、陳克雄（即彭陳克雄）、羅胡秀芳、及聲請人龔作
    相，此觀該公司變更登記事項卡記載甚明（見本院卷第27頁
    ），其中羅繼生、陸根泉業已死亡，而李景潞為民前8年8月
    9 日生，於68年出境美國，彭敦仁為6年2月2日生，於68年
    間遷出澳洲，彭陳克雄為6年生，於87年出境，羅胡秀芳為3
    年11月14日生，於82年出境等情，有戶籍謄本在卷可稽（見
    本院卷第32至39、54至57頁），可知李景潞、彭敦仁、羅胡
    秀芳、彭陳克雄等人縱仍在生，年事亦均甚高，難謂其等猶
    得為適任之清算人，復參酌聲請人本人持美國護照，已於90
    年出境乙節，有戶籍謄本及護照影本附卷可按（見本院卷第
    40、45頁），足認聲請人主張其因長年經商在國外，無法擔
    任景美公司之清算人，其他董事相繼亡故，無法擔任清算人
    等語為可採，堪認景美公司顯然無法召開股東會選任清算人
    ，其董事亦有無法擔任清算人之情事。是聲請人以景美公司
    之利害關係人身分，依公司法第 322條規定，聲請本院選派
    清算人，於法並無不合，應予准許。是本院審酌景美公司監
    察人龔聖波已死亡，另一監察人李剛於92年間亦已出境，有
    戶籍謄本可佐（見本院卷第41、43頁），而甲○○為龔聖波
    之子，41年生，現居國內，（見本院卷第44頁所附戶籍謄本
    記載），應足以勝任清算人之工作，茲選派甲○○為清算人
    ，俾利景美公司進行清算程序。
四、爰裁定如主文。
中    華    民    國    95    年    3    月    15     日
                  民事第三庭    法  官  黃莉雲
以上正本係照原本作成
本裁定不得聲明不服
中    華    民    國    95    年    3    月    15     日
                                書記官  李承翰


司法院資訊處製作；財團法人民間司法改革基金會備份。
